【裁判字號】    97,聲,1084
【裁判日期】    970829
【裁判案由】    返還提存物
【裁判全文】
臺灣桃園地方法院民事裁定              97年度聲字第1084號
聲  請  人  國泰世華商業銀行股份有限公司
法定代理人  甲○○
代  理  人  丁○○
相  對  人  丙○○
            乙○○
上列當事人間聲請返還提存物事件，本院裁定如下：
    主  文
聲請駁回。
聲請程序費用由聲請人負擔。
    理  由
一、本件聲請人於民國96年12月29日概括承受中聯信託投資股份
    有限公司（下稱中聯信託公司）資產負債及全部營業並繼續
    營業，且依金融機構合併法第18條規定公告在案，有聲請人
    提出之行政院金融監督管理委員會96年11月8 日金管銀(六)字
    第09600482330 號函在卷可稽，是原屬中聯信託公司之權利
    義務，自應由聲請人繼續享有或負擔，合先敘明。
二、聲請意旨略以：聲請人因與相對人間請求清償債務事件，前
    經本院裁定准其供擔保後得為假扣押，嗣其依法向本院提存
    後，聲請本院實施假扣押執行在案。茲因聲請人已聲請撤回
    前開假扣押執行，嗣並聲請本院限期通知受擔保利益人即相
    對人行使權利而未行使，爰依法聲請准予裁定返還提存物等
    語。
三、就相對人丙○○部分：
  (一)按訴訟終結後，法院依供擔保人之聲請，通知受擔保利益人
    於一定期間內行使權利並向法院為行使權利之證明而未證明
    者，法院應依供擔保人之聲請，以裁定命返還其提存物，民
    事訴訟法第104 條第1 項第3 款後段定有明文。另依同法第
    106 條前段，前開規定，於其他依法令供訴訟上之擔保者準
    用之。所謂「訴訟終結」，固應從廣義解釋，包括撤銷假扣
    押裁定及執行程序終結在內，惟若假扣押裁定依強制執行法
    第132 條第3 項規定，已不得再聲請執行者，則無再為撤銷
    之必要。
  (二)聲請人已依假扣押裁定供擔保聲請假扣押執行相對人丙○○
    財產（惟未聲請假扣押執行相對人乙○○財產），嗣上開假
    扣押執行業經撤回等情，業經本院依職權調取本院94年度裁
    全字第667 號假扣押裁定、94年度存字第726 號擔保提存及
    94年度執全字第624 號假扣押執行等卷證，核閱無誤，堪信
    屬實。本院審酌前開假扣押執行經撤回後，縱上開假扣押裁
    定尚未經撤銷，惟依強制執行法第132 條第3 項規定，已不
    得再依該假扣押裁定聲請執行，揆諸前揭說明，核符上揭所
    謂「訴訟終結」情形。又聲請人主張其嗣已聲請本院限期通
    知相對人行使權利，固據其提出本院97年5 月21日桃院永民
    信97年度聲字第710 號函影本在卷可稽，惟稽之本院調取之
    上開卷證、本院97年度聲字第710 號通知行使權利卷證及相
    對人丙○○個人基本資料查詢結果，相對人丙○○雖仍設籍
    在「桃園縣龍潭鄉○○○街67號」，且前開行使權利之通知
    亦係向該戶籍址寄送並寄存於警察機關，然該處之房地業經
    第三人於96年間本院另案調卷拍賣時拍定取得（見前開假扣
    押執行卷內所附不動產權利移轉證書），相對人丙○○於97
    年間聲請人聲請本院限期通知其依法行使權利時，應未住居
    於「桃園縣龍潭鄉○○○街67號」，足見上揭行使權利之通
    知並未合法送達相對人丙○○，難認相對人丙○○已受本院
    限期通知行使權利而未行使。從而，聲請人此部分聲請，顯
    與前揭法文所定要件不符，應予駁回。
四、就相對人乙○○部分：
  (一)次按擔保提存之提存人於提存後，於假扣押、假處分、假執
    行經裁判後未聲請執行，或於執行程序實施前撤回執行之聲
    請，得聲請該管法院提存所返還提存物，無庸法院裁定，此
    觀諸提存法第18條第1 項第3 款、同法施行細則第16條規定
    自明。
  (二)本件聲請人於辦理上開提存後，僅聲請假扣押執行相對人丙
    ○○財產，惟未聲請假扣押執行相對人乙○○財產，已如前
    述，揆之上開說明，聲請人就相對人乙○○部分既未聲請執
    行，僅需提出本院民事執行處發給之未執行證明（或執行前
    撤回證明書），無庸聲請本院裁定，即得逕向本院提存所聲
    請返還提存物。從而，聲請人此部分聲請，於法不合，亦應
    予駁回。
五、依民事訴訟法第95條、第78條裁定如主文。
中    華    民    國    97    年    8     月    29    日
                  民事第二庭  法  官  張金柱
如不服本裁定應於送達後10日內向本院提出抗告狀，並應繳納抗
告裁判費新台幣1,000 元。
以上正本證明與原本無異。
中    華    民    國    97    年    9     月    5     日
                              書記官  黃珮娟


司法院資訊處製作；財團法人民間司法改革基金會備份。
